【裁判字號】    88,易,1452
【裁判日期】    890229
【裁判案由】    恐嚇
【裁判全文】
臺灣嘉義地方法院刑事判決                        八十八年度易字第一四五二號
    公  訴  人  臺灣嘉義地方法院檢察署檢察官
    被      告  乙○○
    選任辯護人  陳正芳
右列被告因恐嚇案件，經檢察官提起公訴（八十八年度偵字第七七六六號），本院判
決如左：
    主  文
乙○○共同以加害財產之事，恐嚇他人致生危害於安全，處拘役伍拾日，如易科罰金
以參佰元折算壹日。
    事  實
一、乙○○因甲○○之夫丙○○積欠其會款，迄未清償，遂於民國八十八年十月二十
    六日（起訴書誤載為同年月二十七日）晚上九時許，夥同四名姓名年籍不詳之成
    年男子，至嘉義縣梅山鄉太平村九鄰下坑仔二附八號甲○○夫妻住處欲催討會款
    ，適丙○○、甲○○均不在家，經丙○○之女丁○○告知後，乙○○等五人乃轉
    往同村二之一號「金珍山產店」，並在該店前，共同基於恐嚇之犯意聯絡及行為
    分擔，由其中一名男子出言向甲○○恫嚇稱：要其於二天內解決債務，否則渠等
    將持槍將其家打成蜂窩，使其無法居住等欲加害甲○○財產之言語，使甲○○心
    生畏懼，致生危害於其安全。
二、案經甲○○訴由嘉義縣警察局竹崎分局報請臺灣嘉義地方法院檢察署檢察官偵查
    起訴。
    理  由
一、訊據被告乙○○矢口否認右揭恐嚇犯行，辯稱：當天同行之四名不詳成年男子係
    欲向其購買茶葉，因其茶葉行之茶葉不足，乃帶該四名男子前往告訴人處購買茶
    葉順便討債云云。惟查：右開事實業據告訴人迭於偵審中指訴不移，又被告於偵
    查亦自承：「之後在小吃部找到甲○○，甲○○出來，我叫她趕快還錢，其中一
    位男子也叫她趕快還錢」等語（見偵查卷第七頁），並未有論及買賣茶葉之事，
    已與其前開辯解未符，且若該四名男子如被告所言係第一次買賣茶葉，與被告既
    夙未謀面，則為何於被告向告訴人催討債務時，卻反乎常情地在旁幫腔呢，顯見
    被告辯稱該四名男子係陌生客人，並非專程陪同伊前往討債云云，不足採信。是
    該四名不詳成年男子既係陪同被告專程前往討債，應無態度良善可言；因此，告
    訴人指述該四名男子中之一人曾出言恫嚇之情事，應堪採信。被告空言否認，顯
    係事後卸責之詞，委無足採。本件事證明確，被告犯行堪以認定。
二、被告係以加害被害人之房屋（係屬財產，公訴人誤認係生命）之事，恐嚇被害人
    ，致生危害於被害人之安全，核其所為，係犯刑法第三百零五條之恐嚇危害安全
    罪。又被告與該四名姓名年籍不詳之成年男子彼此間有犯意之聯絡及行為之分擔
    ，應依共同正犯論處。爰審酌被告之素行資料、犯罪動機係因被害人夫妻積欠會
    款、迄無清償之意、犯罪手段、所生之危害及犯罪後之態度等一切情狀，量處如
    主文所示之刑，並諭知易科罰金之折算標準。
據上論斷，應依刑事訴訟法第二百九十九條第一項前段，刑法第二十八條、第三百零
五條、第四十一條，罰金罰鍰提高標準條例第一條前段、第二條第一項判決如主文。
本案經檢察官廖家陽到庭執行職務。
中      華      民      國      八十九      年      二    月   二十九   日
                                臺灣嘉義地方法院刑事第二庭
                                    法  官  楊  力  進
右正本證明與原本無異。
如不服本判決，應於判決送達後十日內向本院提出上訴狀( 應附繕本 )。
中      華      民      國      八十九      年      三    月     一     日
                                    書記官  李  文  政


司法院資訊處製作；財團法人民間司法改革基金會備份。
